【裁判字號】    98,交易,106
【裁判日期】    981105
【裁判案由】    公共危險等
【裁判全文】
臺灣屏東地方法院刑事判決             98年度交易字第106號
公  訴  人  台灣屏東地方法院檢察署檢察官
被      告  丁○○
上列被告因公共危險等案件，經檢察官提起公訴（98年度偵字第
4550號），茲因被告就被訴事實為有罪之陳述，經告知簡式審判
程序意旨，並聽取公訴人及被告之意見後，本院裁定依簡式審判
程序審理，判決如下：
    主    文
丁○○服用酒類，不能安全駕駛動力交通工具而駕駛，處有期徒
刑貳月，如易科罰金，以新臺幣壹仟元折算壹日。又過失傷害人
致重傷，處有期徒刑伍月，如易科罰金，以新臺幣壹仟元折算壹
日。應執行有期徒刑陸月，如易科罰金，以新臺幣壹仟元折算壹
日。
    事    實
一、丁○○於民國98年5月10日下午2時許起至同日晚上7時許止
    ，在屏東縣佳冬鄉石光見某釣蝦場飲用啤酒5瓶後，已達酒
    醉不能安全駕駛之程度，且明知酒後不得駕駛動力交通工具
    ，仍於飲畢後駕駛車牌號碼226-CES號重機車離開，嗣於同
    日晚上7時30分許，駕駛前揭重機車由南往北方向行駛，行
    至屏東縣林邊鄉○○村○○路17號前處時，原應注意車輛行
    駛時，駕駛人應注意車前狀況，並隨時採取必要之安全措施
    ，而依當時天氣晴、夜間路面乾燥無缺陷又無障礙物等情形
    ，客觀上並無不能注意之情事，竟疏未注意，適有行人甲○
    自對向穿越車道行經該處，丁○○因未注意車前狀況撞上甲
    ○，致甲○倒地而受有急性腦出血呈植物人狀態之傷害。嗣
    警據報到場處理，丁○○於肇事後，在有偵查權限之警員據
    報前往現場處理尚不知何人肇事時，主動向警方坦承肇事並
    自願接受裁判，警員並對丁○○施以呼氣酒精濃度測試，測
    得其呼氣酒精濃度為每公升0.56毫克。
二、案經甲○之配偶丙○○訴由屏東縣政府警察局東港分局報告
    台灣屏東地方法院檢察署檢察官偵查起訴。
    理    由
一、本件被告丁○○所犯係死刑、無期徒刑、最輕本刑為3 年以
    上有期徒刑以外之罪，其於本院準備程序中就被訴事實為有
    罪之陳述，經告知被告簡式審判程序之旨，並聽取公訴人、
    被告之意見後，由本院依刑事訴訟法第273 條之1 第1 項規
    定，裁定進行簡式審判程序。又簡式審判程序之證據調查，
    依刑事訴訟法第273 條之2 規定，不受同法第159 條第1 項
    審判外陳述排除之限制，再被告對於卷內之各項證據，亦不
    爭執證據能力，故卷內所列之各項證據，自得作為證據，先
    予敘明。
二、前揭時地被告丁○○騎乘機車撞擊被害人甲○致重傷之事實
    ，業據被告丁○○於偵查中及本院審理時自白不諱，核與告
    訴代理人乙○○於警詢及偵查中指述之情節相符，復有道路
    交通事故現場圖1 紙、道路交通事故調查報告(一)、(二)表、現
    場暨車損照片7 幀在卷可稽。又被害人甲○因本件車禍受有
    重傷害而呈現植物人狀態之事實，有長庚醫療財團法人高雄
    長庚紀念醫院及皇安醫療社團法人小康醫院之診斷證明書各
    1 紙在卷，均堪信為真。
三、按汽車駕駛人飲用酒類後，其吐氣所含酒精濃度超過每公升
    0 ．25亳克者，不得駕車；又汽車行駛時，駕駛人應注意車
    前狀況，並隨時採取必要之安全措施，道路交通安全規則第
    114 條第1 項第2 款、第94條第3 項分別定有明文，本件被
    告考領有重型機車駕駛執照，自應注意上開規定，依當時晴
    天、夜間路面乾燥、無障礙物等情況，有道路交通事故調查
    報告表(一)可稽，且又無不能注意之情事，竟疏未注意，於酒
    後已不能安全駕駛而仍騎乘機車，致肇致本件車禍，自應負
    過失責任，而被告之過失行為與被害人甲○之重傷間，有相
    當因果關係，被告之過失應可認定。綜上，被告自白核與事
    實相符，應堪信採。本件事證明確，被告上開犯行應可認定
    。
四、核被告丁○○所為，係犯刑法第185 條之3 服用酒類致不能
    安全駕駛動力交通工具及第284 條第1 項後段之過失重傷害
    罪。被告所犯上開二罪間，犯意各別，罪名互異，應分別論
    罪，合併處罰。按汽車駕駛人酒醉駕車，因而致人受傷，依
    法應負刑事責任者，加重其刑至二分之一，道路交通管理處
    罰條例第86條第1 項定有明文。本件被告酒醉駕車之事實，
    業據被告所自承，且有屏東縣政府警察局交通事故當事人酒
    精測定紀錄表1 紙附卷足憑。是被告酒醉後，仍為駕車行為
    ，致生被害人甲○重傷害部分，應依道路交通管理處罰條例
    第86條第1 項之規定加重其刑。又被告於肇事後停留現場，
    於員警據報前往現場處理，尚不知何人肇事時，向處理警員
    坦承肇事並自願接受裁判，有屏東縣警察局東港分局車禍處
    理小隊職務報告1 紙附卷可參，爰依刑法第62條前段規定就
    過失致重傷害部分減輕其刑。上開刑之加重減輕，應依刑法
    第71條第1 項之規定先加後減。審酌被告酒醉駕車，酒測值
    達每公升0
    ．56毫克，且未注意車前有行人，致造成本件車禍致人受重
    傷，又尚未與告訴人達成民事和解，及犯罪後坦認犯行，態
    度良好等一切情狀，分別量處如主文所示之刑，並定其應執
    行刑及諭知易科罰金之折算標準。
據上論斷，應依刑事訴訟法第273 條之1 第1 項、第299 條第1
項前段，道路交通管理處罰條例第86條第1 項，刑法第185 條之
3 、第284 條第1 項後段、第62條前段、第51條第5 款、第41條
第1 項前段，刑法施行法第1 條之1 ，判決如主文。
本案經檢察官李秀玲到庭執行職務。
中    華    民    國    98    年    11    月    5     日
                      交通法庭  法  官  簡光昌
以上正本證明與原本無異。
如不服本判決應於收受判決後10日內向本院提出上訴書狀，並應
敘述具體理由；其未敘述上訴理由者，應於上訴期間屆滿後20日
內向本院補提理由書（均須按他造當事人之人數附繕本）「切勿
逕送上級法院」。
中    華    民    國    98    年    11    月    5     日
                                書記官  黃佳惠
附錄法條:
中華民國刑法第284條
（過失傷害罪）
因過失傷害人者，處6 月以下有期徒刑、拘役或5 百元以下罰金
，致重傷者，處1 年以下有期徒刑、拘役或5 百元以下罰金。
從 事業務之人，因業務上之過失傷害人者，處1 年以下有期徒
 刑、拘役或1 千元以下罰金，致重傷者，處3 年以下有期徒刑
 、拘役或2 千元以下罰金。
中華民國刑法第185條之3
服用毒品、麻醉藥品、酒類或其他相類之物，不能安全駕駛動力
交通工具而駕駛者，處1 年以下有期徒刑、拘役或科或併科15萬
元以下罰金。


司法院資訊處製作；財團法人民間司法改革基金會備份。
